臺灣板橋地方法院刑事判決             100年度訴字第1641號
公  訴  人  臺灣板橋地方法院檢察署檢察官
被      告  郭信漳原名郭建業.
上列被告因違反毒品危害防制條例案件，經檢察官提起公訴（10
0 年度毒偵字第3641號），本院依簡式審判程序審理後，判決如
下：
    主    文
郭信漳施用第一級毒品，累犯，處有期徒刑拾壹月。扣案針筒柒
支、包裝袋柒個及分裝杓壹支，均沒收之。
    事    實
一、郭信漳前因施用毒品案件，經本院裁定送觀察、勒戒，經觀
    察、勒戒後，因認無繼續施用毒品之傾向，於民國89年2 月
    9 日執行完畢釋放出臺灣臺北看守所（現改名為法務部矯正
    署臺北看守所）附設勒戒所，並由臺灣板橋地方法院檢察署
    檢察官以89年度毒偵緝字第155 號為不起訴處分確定，惟其
    於前開觀察、勒戒執行完畢釋放後5 年內，復因施用第一級
    、第二級毒品，經國防部中部地方軍事法院以92年度台審字
    第220 號判決判處應執行有期徒刑1 年，並經國防部高等軍
    事法院高雄分院以92年度高審字第148 號判決上訴駁回確定
    （此部分刑期已於94年10月30日縮刑期滿執行完畢，於本案
    尚不構成累犯）；因施用第一級毒品，經本院以94年度訴字
    第236 號判決判處有期徒刑8 月確定（下稱甲刑期）。其另
    因竊盜、詐欺案件，分別經臺灣臺南地方法院以94年度易字
    第240 號、95年度易字第91號判決判處有期徒刑7 月、3 月
    確定（下稱乙、丙刑期），嗣甲、乙、丙刑期經臺灣臺南地
    方法院以95年度聲字第1260號裁定定應執行有期徒刑1 年3
    月確定，其經入監執行前揭徒刑，並接續執行另罪罰金刑易
    服勞役1 日，甫於96年1 月6 日縮短刑期執行完畢出監（於
    本案構成累犯）。
二、詎郭信漳猶不知悔改，竟基於施用第一級毒品之犯意，於10
    0 年5 月13日下午某時許（起訴書略載為100 年5 月13日為
    警查獲前回溯26小時內之某時許），在新北市○○區○○路
    106 號4 樓405 室居住處（起訴書略載為不詳地點），以針
    筒注射方式，施用第一級海洛因1 次。嗣於同日下午6 時許
    ，為警持本院搜索票前往上址居住處查獲郭信漳，並當場扣
    得其所有供前揭施用海洛因使用之針筒7 支、包裝袋（即起
    訴書所載殘渣袋）7 個及分裝杓1 支。
三、案經新北市政府警察局三重分局移請臺灣板橋地方法院檢察
    署檢察官偵查後提起公訴。
    理    由
一、本案被告郭信漳所犯係死刑、無期徒刑、最輕本刑為3 年以
    上有期徒刑以外之罪，其於準備程序中就被訴事實為有罪之
    陳述，經本院告知簡式審判程序之旨，並聽取公訴人、被告
    之意見後，經合議庭裁定由受命法官獨任進行簡式審判程序
    審理，合先敘明。
二、上揭犯罪事實，業據被告郭信漳於本院準備程序中及審理時
    均坦承不諱，並有本院搜索票、新北市政府警察局三重分局
    搜索扣押筆錄暨扣押物品目錄表1 份、查獲現場暨扣案物照
    片共4 張附卷可稽，而其於100 年5 月13日為警查獲後，經
    採集尿液送台灣檢驗科技股份有限公司囑託鑑定結果，確呈
    嗎啡之陽性反應（按海洛因經施用進入人體後，係水解還原
    成嗎啡，再代謝排出體外，業據行政院衛生署藥物食品檢驗
    局以73藥檢壹字第030221號函文說明綦詳，為本院辦理施用
    第一級毒品案件職務上所已知），有該公司100 年5 月27日
    濫用藥物檢驗報告1 份附卷可稽，足以佐證被告自白與事實
    相符，堪以採信。再被告前因施用毒品案件，經本院裁定送
    觀察、勒戒，經觀察、勒戒後，因認無繼續施用毒品之傾向
    ，於89年2 月9 日執行完畢釋放出臺灣臺北看守所附設勒戒
    所，並由臺灣板橋地方法院檢察署檢察官以89年度毒偵緝字
    第155 號為不起訴處分確定，惟其於前開觀察、勒戒執行完
    畢釋放後5 年內，復因施用第一級、第二級毒品，經國防部
    中部地方軍事法院以92年度台審字第220 號判決判處應執行
    有期徒刑1 年，並經國防部高等軍事法院高雄分院以92年度
    高審字第148 號判決上訴駁回確定；因施用第一級毒品，經
    本院以94年度訴字第236 號判決判處有期徒刑8 月確定等情
    ，有本院前揭判決書及臺灣高等法院被告前案紀錄表各1 份
    附卷可稽，足徵被告於觀察、勒戒執行完畢釋放後5 年內，
    曾因施用第一級、第二級毒品經法院判處罪刑後，始再為本
    案施用海洛因之事證明確，已非毒品危害防制條例第20、23
    條所定之「初犯」或「5 年後再犯」情形（最高法院95年度
    第7 次刑事庭會議紀錄參照），自應依法論科。
三、按海洛因屬毒品危害防制條例第2 條第2 項第1 款規定之第
    一級毒品，是核被告郭信漳所為，係犯毒品危害防制條例第
    10條第1 項之施用第一級毒品罪。被告為施用海洛因而持有
    海洛因之低度行為，為其施用第一級毒品之高度行為所吸收
    ，不另論罪。查被告因施用第一級毒品，經本院以94年度訴
    字第236 號判決判處有期徒刑8 月確定，另因竊盜、詐欺案
    件，分別經臺灣臺南地方法院以94年度易字第240 號、95年
    度易字第91號判決判處有期徒刑7 月、3 月確定，嗣前揭三
    刑期經臺灣臺南地方法院以95年度聲字第1260號裁定定應執
    行有期徒刑1 年3 月確定，其經入監執行前揭徒刑，並接續
    執行另罪罰金刑易服勞役1 日，甫於96年1 月6 日縮短刑期
    執行完畢出監，有上開臺灣高等法院被告前案紀錄表在卷足
    徵，其於有期徒刑執行完畢5 年內故意再犯本案有期徒刑以
    上之罪，依刑法第47條第1 項規定成立累犯，並應加重其刑
    。爰審酌被告前已有因施用第一級毒品經法院判處罪刑之前
    科紀錄，竟猶不思尋求正當之身心發展，再施用足以導致精
    神異常，甚至造成生命危險之海洛因，戕害一己之身心健康
    ，對社會治安可能之危害程度非微，惟其於犯後尚知坦認犯
    行等一切情狀，量處如主文所示之刑，以資懲儆。末查，扣
    案針筒7 支、包裝袋7 個（起訴書雖記載為殘渣袋，惟依卷
    內積極證據資料顯示，尚難認各包裝袋內確仍存有海洛因成
    分，自無從依毒品危害防制條例第18條第1 項前段規定諭知
    沒收銷燬，附此敘明）及分裝杓1 支，均屬被告所有，供其
    為本案施用第一級毒品犯行所用之物，業據被告陳明在卷，
    且與證人阮建清於警詢時所為之證述相符，故爰依刑法第38
    條第1 項第2 款規定，皆併予諭知沒收之。
據上論斷，應依刑事訴訟法第273 條之1 第1 項、第299 條第1
項前段，毒品危害防制條例第10條第1 項，刑法第11條前段、第
47條第1 項、第38條第1 項第2 款，判決如主文。
本案經檢察官王家春到庭執行職務。
中    華    民    國   100    年    8     月    29    日
                  刑事第七庭  法  官  張 兆 光
上列正本證明與原本無異。
如不服本判決，應於判決送達後10日內敘明上訴理由，向本院提
出上訴狀 (應附繕本) ，上訴於臺灣高等法院。其未敘述上訴理
由者，應於上訴期間屆滿後20日內向本院補提理由書「切勿逕送
上級法院」。
                              書記官  曹 秋 冬
中    華    民    國   100    年    8     月    29    日
附錄本案論罪科刑法條：
毒品危害防制條例第10條第1 項
施用第一級毒品者，處6 月以上5 年以下有期徒刑。